臺灣新北地方法院刑事判決
111年度審交易字第94號
公  訴  人  臺灣新北地方檢察署檢察官
被      告  陳韋志




上列被告因過失傷害案件，經檢察官提起公訴（110 年度調偵字
第2819號），本院判決如下：
    主  文
陳韋志汽車駕駛人行經行人穿越道不依規定讓行人優先通行犯過
失傷害罪，處拘役叁拾日，如易科罰金，以新臺幣壹仟元折算壹
日。
    事實及理由
壹、查被告陳韋志所犯係死刑、無期徒刑、最輕本刑為3 年以上
    有期徒刑以外之罪，其於準備程序就被訴事實為有罪之陳述
    ，經告知簡式審判程序之旨，並聽取其與檢察官之意見後，
    本院認無不得或不宜改依簡式審判程序進行之處，爰依刑事
    訴訟法第273 條之1 第1 項、第284 條之1 之規定，裁定進
    行簡式審判程序。
貳、本案犯罪事實及證據，除下列事項應予補充外，餘均引用附
    件即檢察官起訴書之記載：
一、犯罪事實欄一之末，應補充「嗣經警到場處理時，陳韋志留
    待現場，向警員坦承為肇事者，並接受其後裁判」。
二、補充「道路交通事故肇事人自首情形記錄表（參110 年度偵
    字第26536 號卷第32頁）」、「被告陳韋志於111 年4 月28
    日本院準備程序及審理時之自白（參本院卷附當日各該筆錄
    ）」為證據。
叁、論罪科刑：
一、核被告所為，係犯刑法第284 條前段之汽車駕駛人行經行人
    穿越道不依規定讓行人優先通行過失傷害罪，並應依道路交
    通管理處罰條例第86條第1 項之規定，加重其刑。又被告於
    肇事後，在犯罪未被有偵查權限之機關或公務員發覺前，主
    動向據報前往現場處理之警員表明係肇事者，而願接受裁判
    等情，此觀卷附道路交通事故肇事人自首情形記錄表1 份可
    明，其合於自首要件，得依刑法第62條前段規定減輕其刑，
    並與前述加重其刑事由，依法先加後減之。
二、審酌被告為領有合格職業駕駛執照之人，在公用道路上駕駛
    車輛之期間，本應時時注意並遵守道路交通安全規則，以維
    護自身及其他用路人之生命、身體或財產之安全，卻於案發
    時地疏於注意，駕車行經行人穿越道未禮讓行人優先通行，
    因而造成本件交通事故，並致告訴人鄧永賢受有附件犯罪事
    實欄一所示之傷害，實有不該，兼衡被告之素行、教育程度
    、職業、家庭經濟與生活狀況，以及犯後始終坦承犯行，態
    度勉可，然迄今未能與告訴人達成和解或成立調解，亦未取
    得告訴人之諒解等一切情狀，量處如主文所示之刑，並諭知
    易科罰金之折算標準，以資處罰。
肆、本判決係依刑事訴訟法第310 條之2 及第454 條所製作之簡
    化判決，依法僅需記載犯罪事實、證據名稱及應適用之法條
    ，並得以簡略方式為之，如認定之犯罪事實、證據及應適用
    之法條，與檢察官起訴書之記載相同者，得引用之，附此敘
    明。
據上論斷，應依刑事訴訟法第273 條之1 第1 項、第299 條第1
項前段、第310 條之2 、第454 條（本件依刑事判決精簡原則，
僅記載程序法條文），判決如主文。
本案經檢察官蔣政寬偵查起訴，由檢察官陳炎辰到庭執行公訴。
中　　華　　民　　國    111   年 　  5  　月 　 24  　日
                刑事第二十四庭  法  官　李俊彥   
以上正本證明與原本無異。
如不服本判決，應於判決送達後20日內敘明上訴理由，向本院提
出上訴狀（應附繕本），上訴於臺灣高等法院。其未敘述上訴理
由者，應於上訴期間屆滿後20日內向本院補提理由書「切勿逕送
上級法院」。
                                書記官  林慈恩
中　　華　　民　　國　  111 　年　   5    月    24    日
附錄本判決論罪之法律條文：
中華民國刑法第284 條
因過失傷害人者，處1 年以下有期徒刑、拘役或10萬元以下罰金
；致重傷者，處3 年以下有期徒刑、拘役或30萬元以下罰金。

道路交通管理處罰條例第86條
汽車駕駛人，無駕駛執照駕車、酒醉駕車、吸食毒品或迷幻藥駕
車、行駛人行道或行經行人穿越道不依規定讓行人優先通行，因
而致人受傷或死亡，依法應負刑事責任者，加重其刑至二分之一
。
汽車駕駛人，在快車道依規定駕車行駛，因行人或慢車不依規定
，擅自進入快車道，而致人受傷或死亡，依法應負刑事責任者，
減輕其刑。
--------------------------------------------------------
附件：
臺灣新北地方檢察署檢察官起訴書
                                   110年度調偵字第2819號
　　被　　　告　陳韋志　男　29歲（民國00年0月00日生）
　　　　　　　　　　　　住臺北市○○區○○○路0段00號（                         臺北○○○○○○○○○）
                        居臺北市○○區○○街000號1樓
　　　　　　　　　　　　國民身分證統一編號：Z000000000號
上列被告因過失傷害案件，業經偵查終結，認應提起公訴，茲將
犯罪事實及證據並所犯法條分敘如下：
　　　　犯罪事實
一、陳韋志（涉嫌肇事逃逸部分，另為不起訴處分）於民國110
    年2月9日7時22分許，駕駛車牌號碼000-0000號之營業用小
    客車，沿新北市三重區忠孝路2段往三民街方向行駛，行經
    新北市三重區忠孝路2段與中正北路之交岔路口，欲右轉中
    正北路而駛至行人穿越道時，本應注意行近行人穿越道，遇
    有行人穿越時，無論有無交通指揮人員指揮或號誌指示，均
    應暫停讓行人先行通過，而依當時天候晴、日間有自然光線
    、柏油路面乾燥無缺陷、道路無障礙物、視距良好等狀況，
    並無不能注意之情事，竟疏未注意禮讓行人穿越道上之行人
    先行，貿然右轉欲駛入中正路，適鄧永賢自上開交岔路口往
    三民街方向行走，沿行人穿越道步行穿越中正北路，陳韋志
    所駕車輛右側車頭因而不慎碰撞鄧永賢，當場造成鄧永賢跌
    倒在地，致鄧永賢受有右側後胸壁挫傷之傷害。
二、案經鄧永賢訴由新北市政府警察局三重分局報告偵辦。
　　　　證據並所犯法條
一、證據清單及待證事實
編號 證據名稱 待證事實 1 被告陳韋志於警詢及偵訊中之自白 上開犯罪事實 2 證人即告訴人鄧永賢於警詢及偵訊中之證述 上開犯罪事實 3 道路交通事故現場圖1張、道路交通事故調查報告表（一）（二）1 份、現場照片、監視器影像光碟、監視器影像翻拍照片 上開犯罪事實。 4 新北市立聯合醫院診斷證明書1 紙 上開犯罪事實 
二、按刑法總則之加重，係概括性之規定，所有罪名均一體適用
    ；刑法分則之加重，係就犯罪類型變更之個別犯罪行為予以
    加重，成為另一獨立之罪名。道路交通管理處罰條例第86條
    第1 項關於汽車駕駛人因而致人受傷，依法應負刑事責任者
    ，加重其刑至二分之一之規定，係就刑法過失傷害罪之基本
    犯罪類型，因特殊行為要件予以加重處罰，而成另一獨立之
    罪名，自屬刑法分則加重之性質（最高法院92年度第1 次刑
    事庭會議決議、99年度台非字第198 號判決意旨參照）。查
    被告於本件交通事故發生時，駕車行經行人穿越道，未依規
    定禮讓告訴人優先通行，不慎撞擊沿行人穿越道步行之告訴
    人，因而致告訴人受有上開傷害。是核被告所為，係犯道路
    交通管理處罰條例第86條第1項、刑法第284條前段之汽車駕
    駛人行經行人穿越道不依規定讓行人優先通行，因過失傷害
    人罪嫌。
三、依刑事訴訟法第251條第1項提起公訴。
　  此　致
臺灣新北地方法院
中　　華　　民　　國　110 　　年　　12　　月　　16　　日
                          檢  察  官  蔣政寬